臺灣板橋地方法院刑事判決　　　　　　　 94年度訴字第200號
公　訴　人　臺灣板橋地方法院檢察署檢察官
被　　　告　甲○○
上列被告因違反毒品危害防制條例案件，經檢察官提起公訴（93
年度毒偵字第5374號），本院合議庭裁定適用簡式審判程序，判
決如下：
    主  文
甲○○施用第一級毒品，處有期徒刑柒月。
    事  實
一、甲○○曾因施用毒品案件，經本院於民國（下同）89年9 月
    10日以89年度毒聲字第5363號裁定送觀察勒戒後，認無繼續
    施用毒品傾向，由臺灣板橋地方法院檢察署檢察官於89年9
    月30日不起訴處分確定，並於89年9 月27日釋放出所；又於
    90年間因施用毒品案件，經本院以90年度毒聲字第2062號裁
    定送觀察勒戒後，認有繼續施用毒品傾向，於90年7 月12日
    以90年度毒聲字第2812號裁定強制戒治，並提起公訴，由本
    院於90年10月11日以90年度訴字第1569號判決有期徒刑10月
    確定，且於91年6 月3 日停止戒治出所。再因施用毒品案件
    ，經本院於93年5 月31日以93年度簡字第2246號判決有期徒
    刑6 月，於93年7 月9 日確定。而甲○○於91年間，因偽造
    貨幣等案件，經臺灣花蓮地方法院於91年5 月9 日以90年度
    訴字第64號判決有期徒刑1 年8 月、緩刑4 年，嗣經臺灣高
    等法院花蓮分院於91年8 月28日以91年度上訴字第150 號判
    決原判決撤銷，改判有期徒刑1 年8 月，91年9 月21日確定
    。甲○○又於90年間因施用毒品案件，經本院90年10月11日
    以90年度訴字1569號判決有期徒刑10月確定，並撤銷前開緩
    刑，合併執行有期徒刑2 年5 月，於93年2 月25 日 假釋出
    監（現因假釋撤銷，餘留殘刑9 月22日與上開毒品案件6 月
    有期徒刑接續執行中，尚不構成累犯）。詎甲○○於93年9
    月15日某時（起訴書誤載為93年9 月13日某時許），在臺北
    縣鶯歌鎮○○路9 號2 樓住處，以摻食香煙方式，施用第一
    級毒品海洛因一次。迨至93年9 月16日晚間11時40分許，為
    警於臺北縣樹林市○○街251 巷口查獲。
二、案經臺北縣警察局樹林分局報請臺灣板橋地方法院檢察署檢
    察官偵查起訴後，甲○○於本院行準備程序中，先就被訴事
    實為有罪之陳述，並聽取當事人之意見後，裁定進行簡式審
    判程序。
    理  由
一、右揭施用第一級毒品海洛因之犯行，業被告甲○○於本院行
    準備程序及審理時坦承不諱（詳參本院94年2 月18日準備程
    序及審判筆錄）；而被告甲○○為警於93年9 月17日凌晨2
    時10分採尿後，送臺灣檢驗科技股份有限公司以酵素免疫法
    及氣相層析質譜儀法檢驗結果，確呈嗎啡陽性反應，有該公
    司93年10月8 日濫用藥物尿液檢驗報告、臺北縣政府警察局
    樹林分局毒品危害防制條例被移送人姓名及代碼對照表各1
    件在卷可稽。雖被告曾於警詢時辯稱：渠最後一次施用第二
    級毒品安非他命時間在93年9 月13日云云（詳參臺灣板橋地
    方法院檢察署93年度毒偵字第5374號卷第8 頁93年9 月17日
    警詢筆錄）；嗣於檢察官訊問時則改稱：最後一次施用第一
    級毒品海洛因是在93年9 月13日云云（詳參同前偵查卷第34
    頁93年11月29日訊問筆錄）。惟查，海洛因經注射入人體後
    ，約80% 於24小時內自尿中排出，一般而言，尿液中能否驗
    出嗎啡陽性反應，與其投與量、投與途徑、採尿時間、個人
    體質及檢驗方法之靈敏度有關，國外曾有文獻報導注射六毫
    克海洛因鹽酸鹽，其代謝物嗎啡之平均可檢出時限約為26小
    時，此有行政院衛生署藥物食品檢驗局81年9 月8 日（81）
    藥檢壹字第8114885 號函可證。因此，被告辯稱：施用第一
    級毒品海洛因時間為93年9 月13日，距其於93年9 月17日凌
    晨2 時許採尿，已間隔約3 日，與前揭施用第一級毒品海洛
    因之平均檢出時限，相差頗多，應非可採。事證明確，被告
    施用第一級毒品海洛因之犯行明確，應依法論科。
二、按被告甲○○曾因施用毒品案件，經本院於89年9 月10日以
    89年度毒聲字第5363號裁定送觀察勒戒後，認無繼續施用毒
    品傾向，由臺灣板橋地方法院檢察署檢察官於89年9 月30日
    不起訴處分確定，並於89年9 月27日釋放出所；又於90年間
    因施用毒品案件，經本院以90年度毒聲字第2062號裁定送觀
    察勒戒後，認有繼續施用毒品傾向，於90 年7月12日以90年
    度毒聲字第2812號裁定強制戒治，並提起公訴，由本院於90
    年10月11日以90年度訴字第1569號判決有期徒刑10月確定，
    且於91年6 月3 日停止戒治出所。再因施用毒品案件，經本
    院於93年5 月31日以93年度簡字第2246號判決有期徒刑6 月
    ，於93年7 月9 日確定，此有刑案資料查註紀錄表、受觀察
    勒戒人毒品及前科紀錄簡列表、法務部全國檢察官線上查詢
    刑案人犯在監所最新資料報表、臺灣高等法院被告前案紀錄
    表、臺灣板橋地方法院檢察署90年度毒偵字第1831號、第25
    62號起訴書、93年度毒偵字第1551號聲請簡易判決處刑書、
    本院90年度訴字第1569號判決書、93年度簡字第2246號判決
    書各1 件附卷可考。因此，被告所為本件施用第一級毒品海
    洛因之犯行，係犯毒品危害防制條例第10條第1 項之施用第
    一級毒品罪。其施用前後持有第一級毒品海洛因之犯行，應
    為其施用之高度行為所吸收，不另論罪。爰審酌被告犯罪動
    機、目的、手段、次數、施用毒品對自身健康危害，尚未直
    接侵害他人法益、其曾經戒治，仍無法戒除毒害，及其犯罪
    後坦承犯行等一切情狀，量處如主文所示之刑。
據上論斷，應依刑事訴訟法第273 條之1 第1 項、第299 條第1
項前段，毒品危害防制條例第10條第1 項，判決如主文。
本案經檢察官孫治平到庭執行職務。
中　　華　　民　　國　　94　　年　　3 　　月　　4 　　日
                  刑事第十五庭  法　官  高玉舜
以上正本證明與原本無異
如不服本判決應於送達後10日內向本院提出上訴狀
                                書記官　田世杰
中　　華　　民　　國　　94　　年　　3 　　月　　4 　　日
附錄本案論罪科刑法條全文：
毒品危害防制條例第10條
施用第 1 級毒品者，處六月以上五年以下有期徒刑。
施用第 2 級毒品者，處三年以下有期徒刑。
